【裁判字號】    98,訴,1841
【裁判日期】    981130
【裁判案由】    偽造文書等
【裁判全文】
臺灣臺北地方法院刑事判決              98年度訴字第1841號
公  訴  人  臺灣臺北地方法院檢察署檢察官
被      告  甲○○
上列被告因違反毒品危害防制條例案件，經檢察官提起公訴（98
年偵字第21552 號、第2950號），於準備程序進行中，被告就被
訴事實為有罪之陳述，本院裁定進行簡式審判程序審理，判決如
下：
    主      文
甲○○施用第二級毒品，處有期徒刑陸月，如易科罰金，以新臺
幣壹仟元折算壹日。扣案如附表編號壹所示第二級毒品貳包，沒
收銷燬，扣案如附表編號貳所示第二級毒品外包裝袋貳只，均沒
收。
    事實及理由
一、犯罪事實
    甲○○前於民國93年間，因施用第二級毒品案件，經臺灣士
    林地方法院以93年度聲字第1083號裁定觀察、勒戒後，認無
    繼續施用毒品之傾向，於93年9 月29日釋放後，經臺灣士林
    地方法院檢察署檢察官以93年度毒偵字第389 號不起訴處分
    確定；復於97年間，再因施用第二級毒品，經臺灣板橋地方
    法院以97年度簡字第8707號判決處有期徒刑4 月，如易科罰
    金，以新臺幣（下同）1,000 元折算1 日確定（現正執行中
    ）。甲○○猶不知悔改，基於施用第二級毒品甲基安非他命
    之犯意，於98年7 月10日上午9 時許，在臺北市○○○路某
    加油站之廁所內，以將甲基安非他命置於錫箔紙上燒烤後吸
    食煙霧之方式，施用第二級毒品甲基安非他命1 次。嗣為警
    於翌日即11日晚間10時10分許臨檢查獲，當場扣得如附表所
    示甲○○所有預備供其施用之物（被告冒名「陳柏樺」應訊
    部分，本院另行判決）。
二、認定犯罪事實所憑證據及理由
(一)、本案甲○○進所犯毒品危害防制條例第10條第2 項之罪，係
    死刑、無期徒刑、最輕本刑為3 年以上有期徒刑以外之罪，
    其於準備程序就前揭被訴事實為有罪之陳述，經受命法官告
    知簡式審判程序之旨，並聽取其與公訴人之意見後，本院裁
    定由受命法官獨任進行簡式審判程序，是本件之證據調查，
    依刑事訴訟法第273 條之2 規定，不受同法第159 條第1 項
    、第161 條之2 、第161 條之3 、第163 條之1 及第164 條
    至第170 條規定之限制，合先敘明。
(二)、上開犯罪事實，業據被告於本院審理時坦承不諱，復有臺灣
    尖端生技醫藥股份有限公司濫用藥物尿液檢驗報告1 份、刑
    案資料查註紀錄表、臺北市政府警察局98年7 月29日北市鑑
    毒字第144 號鑑驗通知書在卷可稽，足認被告之自白與事實
    相符，應可採信。被告前於93年間，因施用第二級毒品案件
    ，經臺灣士林地方法院以93年度聲字第1083號裁定觀察、勒
    戒後，認無繼續施用毒品之傾向，於93年9 月29日釋放後，
    經臺灣士林地方法院檢察署檢察官以93年度毒偵字第389 號
    不起訴處分確定；復又於97年間，再因施用第二級毒品，經
    臺灣板橋地方法院以97年度簡字第8707號判決處有期徒刑4
    月，如易科罰金，以1,000 元折算1 日確定，現正執行中等
    節，有臺灣高等法院被告前案紀錄表在卷可按。被告於前開
    觀察、勒戒執行完畢釋放後5 年內已再犯，經依法追訴處罰
    ，縱其第3 次（或第3 次以上）再度施用毒品之時間，在初
    犯經觀察、勒戒或強制戒治執行完畢釋放5 年以後，已不合
    於「5 年後再犯」之規定；且因已於「5 年內再犯」，顯見
    其再犯率甚高，原實施觀察、勒戒或強制戒治，已無法收其
    實效，仍應依毒品危害防制條例第10條處罰，檢察官逕行起
    訴，即無不合。從而，本案事證已臻明確，被告犯行堪以認
    定，應予依法論科。
三、論罪科刑之理由
(一)、核被告所為，係犯毒品危害防制條例第10條第2 項之施用第
    二級毒品罪。其於施用前後持有如附表所示第二級毒品之低
    度行為，應分別為施用之高度行為所吸收，均不另論罪。
(二)、爰審酌被告已有施用毒品前科，可見素行不佳，有臺灣高等
    法院被告前案紀錄表在卷可考，竟仍再行施用甲基安非他命
    ，且履經查獲仍一犯再犯，顯見不能抗拒毒品誘惑，自需施
    以相當之刑罰，以期收教化之功能，並協助其戒去毒癮，又
    其犯後於本院審理時坦承犯行，堪見已有悔意及其智識、經
    濟狀況等一切情狀，量處如主文所示之刑，並諭知易科罰金
    之折算標準。
(三)、扣案如附表編號1 所示第二級毒品，為查獲之毒品，依毒品
    危害防制條例第18條第1 項前段，沒收銷燬之。上開如附表
    編號2 所示第二級毒品外包裝袋2 只為被告所有，供其預備
    施用第二級毒品所用，業經被告於本院審理時供認屬實，應
    依刑法第38條第1 項第2 款宣告沒收之。
四、應適用之法律
    依刑事訴訟法第273 條之1 第1 項、第299 條第1 項前段，
    毒品危害防制條例第10條第2 項、第18條第1 項前段，刑法
    第11條前段、第41條第1 項前段、第38條第1 項第2 款，判
    決如主文。
本案經檢察官盧慧珊到庭執行職務。
中    華    民    國    98    年    11    月    30    日
                刑事第十六庭  法  官  藍家偉
以上正本證明與原本無異。
如不服本判決應於收受送達後10日內向本院提出上訴書狀，並應
敘述具體理由；其未敘述上訴理由者，應於上訴期間屆滿後20日
內向本院補提理由書（均須按他造當事人之人數附繕）「切勿逕
送上級法院」。
                              書記官  呂慧娟
中    華    民    國    98    年    11    月    30    日
附錄本案論罪科刑法條全文：
毒品危害防制條例第10條：
施用第一級毒品者，處6 月以上5 年以下有期徒刑。
施用第二級毒品者，處3 年以下有期徒刑。
附表
┌──┬───────┬────────────┬────────────┐
│編號│物品名稱      │成份                    │數量                    │
├──┼───────┼────────────┼────────────┤
│1   │第二級毒品    │均檢出第二級毒品安非他命│共2 包，合計淨重2.94公克│
│    │              │、甲基安非他命、N,N-甲基│，共採樣0.02公克化驗用盡│
│    │              │安非他命                │，驗餘淨重2.92公克。    │
├──┼───────┼────────────┼────────────┤
│2   │編號1 所示第二│透明夾鍵袋              │2只                     │
│    │級毒品外包裝袋│                        │                        │
└──┴───────┴────────────┴────────────┘

司法院資訊處製作；財團法人民間司法改革基金會備份。
